臺灣臺南地方法院刑事判決
111年度訴字第197號
公  訴  人  臺灣臺南地方檢察署檢察官
被      告  楊宗德


上列被告因公共危險等案件，經檢察官提起公訴（110年度偵字
第23468號），被告於準備程序中就被訴事實為有罪之陳述，經
本院合議庭裁定由受命法官獨任進行簡式審判程序後，本院判決
如下：
    主  文
楊宗德犯妨害公眾往來安全，累犯，處有期徒刑陸月，如易科罰
金，以新臺幣壹仟元折算壹日；又犯毀損他人物品罪，累犯，處
有期徒刑貳月，如易科罰金，以新臺幣壹仟元折算壹日。應執行
有期徒刑柒月，如易科罰金，以新臺幣壹仟元折算壹日。
    犯罪事實及理由
一、犯罪事實：詎其仍不知悔改，於民國110年10月18日0時30分
    許，駕駛車牌號碼000–OOOO號自小客車搭載女友郭佩璇，沿
    國道3號高速公路由北往南行駛，行至國道3號南向近關廟交
    流道出口前時，因故與前方由黃偉棋所駕駛之車牌號碼000–
    OOOO號自小客車發生行車糾紛，其因之心生不滿，明知車輛
    行駛於高速公路時往來車速甚快，駕駛人所需之反應時間及
    距離均與一般道路不同，如在高速公路上與其他車輛併行，
    將可能致生參與高速公路交通公眾之往來危險，其竟基於妨
    害公眾往來安全及妨害他人行使權利之犯意，先自後加速追
    趕前方黃偉棋所駕駛之自小客車，於駛至外側車道與黃偉棋
    之自小客車併行後，開啟車窗對黃偉棋咆哮叫囂，黃偉棋見
    狀後不予理會，續往前行駛出國道3號關廟交流道出口匝道
    後，楊宗德復自後追趕，並於超越黃偉棋之自小客車後，在
    前方煞車慢速行駛並左右移動以逼停黃偉棋之自小客車，致
    黃偉棋因無法繼續前行而被迫在匝道上停車，楊宗德因此嚴
    重影響參與高速公路交通公眾之安全，以此方法致生陸路往
    來之危險，且妨害黃偉棋行車之權利。而楊宗德見黃偉棋停
    車後，亦旋開啟車門下車行至黃偉棋自小客車前對黃偉棋叫
    囂並阻擋其前行離去，黃偉棋見狀後即在車內撥打電話報警
    ，詎楊宗德見黃偉棋均不下車，竟又基於毀損之犯意，出手
    拉扯黃偉棋自小客車之雨刷，因此致雨刷毀損不堪用；嗣黃
    偉棋倒車欲往左前方繞行通過楊宗德及楊宗德停放之自小客
    車以離去時，楊宗德復承前毀損之犯意，自後追趕並以手敲
    擊黃偉棋自小客車之後擋風玻璃，因此致該擋風玻璃破裂不
    堪用。案經黃偉棋訴由內政部警政署國道公路警察局第四公
    路警察大隊函送臺灣臺南地方檢察署檢察官偵查起訴。
二、本件被告楊宗德所犯均係死刑、無期徒刑、最輕本刑為3年
    以上有期徒刑以外之罪，其於準備程序中就被訴事實為有罪
    之陳述，經法官告知簡式審判程序之旨，並聽取公訴人及被
    告之意見後，認宜為簡式審判程序，依刑事訴訟法第273條
    之1第1項規定，裁定進行簡式審判程序加以審理，則依據刑
    事訴訟法第273條之2、同法第159條第2項之規定，不適用傳
    聞法則有關限制證據能力之相關規定；並得依同法第310條
    之2之準用同法第454條之規定製作略式判決書（僅記載「證
    據名稱」），合先敘明。
三、上揭犯罪事實，有下列證據可資佐證：
  ㈠被告於警詢、偵訊及本院準備程序中之自白。
  ㈡告訴人黃偉棋於警詢中之指訴。
　㈢卷附告訴人提供之行車紀錄器影像光碟、行車紀錄影像翻拍
    照片。
四、論罪科刑
　㈠核被告所為，係犯刑法第185條第1項之妨害公眾往來安全罪
    、同法第304條之強制罪及同法第354條之毀損罪。被告係以
    一行為觸犯上開妨害公眾往來安全罪及強制罪，為想像競合
    犯，應從一重之妨害公眾往來安全罪論處。又被告上開所犯
    之妨害公眾往來安全罪與毀損罪間，犯意各別，行為互殊，
    應予分論併罰。
　㈡被告前因持有毒品案件，經臺灣高等法院臺南分院以109年度
    上易字第467號判決判處有期徒刑6月確定，甫於110年4月8
    日易科罰金執行完畢，此有卷附臺灣高等法院被告前案紀錄
    表可稽，其於5年以內再故意犯本件有期徒刑以上之罪，為
    累犯。惟依司法院大法官會議釋字第775號解釋意旨，被告
    前案所犯與本案之罪名及罪質均不相同，並無依累犯加重其
    刑之必要，附此敘明。
　㈢爰審酌被告僅因與告訴人在高速公路上發生行車糾紛，未能
    理性處理而衝動行事，即以高速追趕、與告訴人的車子併行
    而開窗咆哮叫囂，見告訴人不予理會，復自後追趕，並於超
    越告訴人之自小客車後，在前方煞車慢速行駛並左右移動以
    逼停告訴人之自小客車，並於告訴人停車後毀損告訴人自小
    客車的雨刷及後擋風玻璃，所為使告訴人感受心理壓力，危
    害社會治安及善良秩序；且其擅自於國道高速公路上從事高
    速行駛追逐、急速變換車道、近距離逼車、逼迫停車等危險
    駕駛行為，更嚴重危害人、車往來之安全，破壞社會安寧，
    誠屬不該，復均可見被告漠視法紀及罔顧他人生命、身體或
    財產權益之心態。惟念被告已坦承全部犯行不諱，表現悔意
    ，因雙方對於賠償金額認知差距過大而未能達成和解，兼衡
    上開被告犯罪之動機、手段、犯行過程、造成之危害，暨被
    告自陳學歷為高中肄業，未婚，目前無業，跟爸爸同住之智
    識程度、家庭生活狀況等一切情狀，分別量處如主文所示之
    刑，並定其應執行之刑暨諭知易科罰金之折算標準，以示懲
    儆。
五、依刑事訴訟法第299條第1項、第273條之1第1項、第310條之
    2，刑法第185條第1項、第304條第1項、第354條、第55條、
    第51條第5款、第41條第1項、第47條第1項，判決如主文。
本案經檢察官黃銘瑩提起公訴，檢察官李佳潔到庭執行職務。
中　　華　　民　　國　　111 　年　　 8　　月　　12　　日
　　　　　　　　　刑事第六庭    法　官　鄭銘仁
以上正本證明與原本無異。
如不服本判決應於收受本判決後20日內向本院提出上訴書狀，並
應敘述具體理由。其未敘述上訴理由者，應於上訴期間屆滿後20
日內向本院補提理由書狀（均須按他造當事人之人數附繕本）「
切勿逕送上級法院」。 
  　　　　　　　　　　　　　　　書記官　吳玫萱
中　　華　　民　　國　　111 　年　　 8　　月　　17　　日
附錄本判決論罪之法條：
中華民國刑法第185條
損壞或壅塞陸路、水路、橋樑或其他公眾往來之設備或以他法致
生往來之危險者，處5年以下有期徒刑、拘役或1萬5千元以下罰
金。
因而致人於死者，處無期徒刑或7年以上有期徒刑；致重傷者，
處3年以上10年以下有期徒刑。
第1項之未遂犯罰之。
中華民國刑法第304條
以強暴、脅迫使人行無義務之事或妨害人行使權利者，處3年以
下有期徒刑、拘役或9千元以下罰金。
前項之未遂犯罰之。
中華民國刑法第354條
毀棄、損壞前二條以外之他人之物或致令不堪用，足以生損害於
公眾或他人者，處2年以下有期徒刑、拘役或1萬5千元以下罰金
。